【裁判字號】    98,審易,1187
【裁判日期】    980527
【裁判案由】    詐欺
【裁判全文】
臺灣高雄地方法院刑事判決            98年度審易字第1187號
公  訴  人  臺灣高雄地方法院檢察署檢察官
被      告  甲○○
上列被告因詐欺案件，經檢察官聲請以簡易判決處刑（97年度偵
緝字第365 號），本院認不宜以簡易判決處刑，改依通常程序審
理後，判決如下：
    主  文
本件免訴。
    理  由
一、原聲請簡易判決處刑意旨略以：被告甲○○明知其所申請之
    臺灣郵政股份有限公司永安竹仔港郵局帳號：0000000-0000
    000 號帳戶（下稱郵局帳戶）及台北富邦商業銀行岡山分行
    帳號：000000000000號帳戶（下稱銀行帳戶），均係其個人
    所有，本應將之妥善保管且不得交付他人違法使用，亦明知
    提供自己之金融帳戶之存摺、提款卡、印章及密碼予陌生人
    士使用，常與財產犯罪密切相關，可能被犯罪集團所利用，
    以遂渠等恐嚇取財或詐欺犯罪及隱匿、掩飾渠等犯罪所得財
    物或財產上利益之目的，竟仍基於容任其所提供之帳戶可能
    被他人實施詐欺取財犯罪之不確定故意，於民國95年5 、6
    月間之某日，在高雄縣永安鄉○○路某處，將上開郵局及銀
    行帳戶之存摺、提款卡及密碼，共新台幣（下同）5000元之
    代價，提供予真實姓名年籍不詳之人所組成之詐騙集團供作
    向不特定民眾詐財匯款之用。嗣該詐騙集團成員共同基於意
    圖為渠等不法所有之詐欺犯意聯絡，推由某姓名、年籍均不
    詳之成年人，分別（一）以帳號sincemtop@yahoo.com.tw、
    電話0000000000號之名義，在YAHOO ！奇摩拍賣網站刊登拍
    賣筆記型電腦之訊息，以誘使不知情之買家參與競標，致被
    害人侯格非陷於錯誤不疑有他，以3 萬2780元（含運費）之
    價格得標，並旋於95年8 月15日中午12時43分許，依詐騙集
    團成員指示如數匯款至上開被告之郵局帳戶內，並立即由詐
    騙集團成員提領殆盡。（二）以帳號italytrarws@yahoo.co
    m.tw、電話0000000000號之名義，在YAHOO ！奇摩拍賣網站
    刊登拍賣行動電腦之訊息，以誘使不知情之買家參與競標，
    致被害人李崇漢陷於錯誤不疑有他，以3 萬元之價格得標，
    並旋於95年8 月23日中午12時許，依詐騙集團成員指示匯款
    3 萬元至上開被告之銀行帳戶內，並立即由詐騙集團成員提
    領殆盡。嗣被害人侯格非、李崇漢因未收到得標商品，又聯
    繫不上出賣人後，始知受騙。因認被告涉犯刑法第30條第1
    項、第339 條第1 項詐欺取財罪之幫助犯等語。
二、按案件曾經判決確定者，應諭知免訴之判決，並得不經言詞
    辯論為之，刑事訴訟法第302 條第1 款、第307 條分別定有
    明文。
三、經查，被告甲○○前因「能預見一般人取得他人金融帳戶之
    目的，常利用作為財產犯罪工具之用，俾於取得贓款及掩飾
    犯行不易遭人追查，竟仍基於幫助犯罪之不確定故意，於95
    年間在高雄縣永安鄉某處，將其申辦之臺北富邦商業銀行岡
    山分行帳戶（帳號：000000000000號）存摺、提款卡及提款
    密碼，以新台幣（下同）4000元之代價售予姓名年籍不詳之
    成年男子，嗣該詐騙集團成員於取得上開帳戶後，即共同基
    於不法所有之犯意聯絡，於95年8 月23日前某日，在雅虎奇
    摩拍賣網站上張貼不實之筆記型電腦拍賣廣告，引誘不知情
    之民眾受騙，嗣被害人李崇漢觀看上開廣告後與詐騙集團成
    員聯絡後，陷於錯誤，遂依指示於同年月23日12時許在臺南
    市○○路富邦商業銀行，匯款3 萬元至被告上開銀行帳戶，
    詐騙集團份子再將上述贓款提領得手」之幫助詐欺取財事實
    ，經臺灣臺南地方法院檢察署檢察官以97年度偵緝字第16 5
    號聲請簡易判決處刑，並經臺灣臺南地方法院以97年度簡字
    第697 號判處有期徒刑3 月，減為1 月又15日，並於97年4
    月21日確定等情，有上開聲請簡易判決處刑書、刑事判決書
    、臺灣高等法院被告全國前案紀錄表各1 份附卷可稽。經核
    被告於該案中所提供之銀行帳戶，與本案所提供之銀行帳戶
    ，係屬同一臺北富邦銀行岡山分行帳號：000000000000號帳
    戶，又本案聲請意旨所另指之永安竹仔港郵局帳號：000000
    0-0000000 號之帳戶，係與上開銀行帳戶同時經被告以5000
    元之代價一併販售並交付與不詳詐欺集團成員等情，業經被
    告於偵查中供述明確（見偵查卷第19頁），且自被害人侯格
    非、李崇漢遭詐騙之情節類似、時間相近等情觀之，亦足認
    被告所言應屬非虛。是足認上開2 案為被告以單一提供帳戶
    行為、侵害數被害人財產法益之想像競合關係，為裁判上一
    罪之同一案件，而為前案之判決效力所及。揆諸上開說明，
    本案被告被訴之犯罪事實，既曾經判決確定，爰不經言詞辯
    論，逕諭知免訴之判決。
據上論斷，應依刑事訴訟法第452 條、第302 條第1 款、第307
條，判決如主文。
中    華    民    國    98    年    5     月    27    日
                刑事第三庭    審判長  法  官  黃宗揚
                                      法  官  王品惠
                                      法  官  黃沛文
以上正本，係照原本作成，證明與原本無異。
如不服本判決應於收受本判決後10日內向本院提出上訴書狀，並
應敘述具體理由，如未敘述上訴理由者，應於上訴期間屆滿後20
日內補提理由書狀於本院（均須按他造當事人之人數附繕本）「
切勿逕送上級法院」。
中    華    民    國    98    年    5     月    27    日
                                      書記官  陳俐嫺


司法院資訊處製作；財團法人民間司法改革基金會備份。
